臺灣高雄地方法院刑事判決　　　　　　 94年度簡上字第237號
上　訴　人　甲○○　男　42歲（民國51年8月23日生）
即　被　告
上列上訴人即被告因家暴傷害案件，不服本院中華民國94年2 月
23日94年度簡字第167 號第一審簡易判決，提起上訴（聲請簡易
判決處刑案號：臺灣高雄地方法院檢察署93年度偵字第20616 號
），本院管轄第二審之法院依通常程序審理，並自為第一審判決
如下：
    主  文
原判決撤銷。
本件公訴不受理。
    理  由
一、本件聲請簡易判決處刑意旨略以：上訴人即被告甲○○與乙
    ○○係夫妻關係，2 人間具有家庭暴力防治法第3 條第1 款
    之家庭成員關係。被告於民國93年7 月29日1 時許，在高雄
    市○○區○○街4 號6 樓住處，因與其妻乙○○發生爭執，
    竟萌傷害犯意，出手以拳腳毆打乙○○，因而致乙○○受有
    左上臂紅腫、左肘、左大腿瘀血等傷害，因認被告涉有刑法
    第277條第1 項之傷害罪嫌。
二、按告訴乃論之罪，告訴人於第一審辯論終結前得撤回其告訴
    ；告訴經撤回者，應諭知不受理之判決，且得不經言詞辯論
    為之，刑事訴訟法第238 條第1 項、第303 條第3 款及第30
    7 條，分別定有明文。次按刑事訴訟法第238 條第1 項之立
    法意旨，係重在限制告訴乃論之罪撤回告訴之時期，亦即撤
    回告訴，必須於第一審「辯論終結」前，始得為之，逾此時
    期，即不得為之，以免肇致告訴人操縱訴訟程序及輕視裁判
    之流弊，則依此立法理由，應認此限制並非重在第一審終結
    程序是否經「言詞辯論」，而係重在告訴人之撤回告訴，須
    在第一審裁判前法院最後得審酌之時點前為之，故理論上，
    不經言詞辯論之判決，告訴人於第一審判決前，得撤回其告
    訴，從而，刑事簡易判決因不經言詞辯論，告訴人自得於法
    院判決前撤回其告訴，合先敘明。
三、本件告訴人乙○○告訴被告甲○○傷害案件，聲請簡易判決
    處刑書認係觸犯刑法第277 條第1 項之傷害罪，該罪依同法
    第287 條前段之規定，須告訴乃論。經查，告訴人與被告間
    之上開傷害糾紛，業經告訴人於93年12月1 日具狀向台灣高
    雄地方法院檢察署檢察官撤回本件刑事告訴，並於94年1 月
    25日轉送原審法院，有刑事撤回告訴狀1 紙暨其上蓋用之臺
    灣高雄地方法院檢察署收狀戳章及原審法院書記官職名章附
    卷可憑，原審法院於94年2 月23日始製作簡易判決書予以判
    決處刑，揆諸前揭說明，其撤回告訴應已合法生效，原審因
    未及審酌上開撤回告訴狀，乃以被告犯刑法第277 條第1 項
    之傷害罪，而為科刑之諭知，容有未洽。本案上訴人即被告
    以告訴人已撤回告訴，原判決不應仍為有罪判決而提起上訴
    ，為有理由，自應由本院依刑事訴訟法第455 條之1 第3 項
    之規定，準用同法第369 條第1 項前段之規定，將原判決撤
    銷。另簡易案件之上訴由地方法院管轄之第二審合議庭辦理
    ，如認應為不受理之諭知，係屬刑事訴訟法第451 條之1 第
    4 項但書第3 款之情形，應依同法第452 條之規定，逕依第
    一審通常程序審理（法院辦理刑事訴訟簡易程序案件應行注
    意事項第14點參考），並準用刑事訴訟法第364 條、第306
    條之規定，不經言詞辯論，逕為不受理判決之諭知。
據上論斷，應依刑事訴訟法第452 條、第455 條之1 第1 項、第
3 項、第369 條第1 項前段、第364 條、第303 條第3 款、第30
7 條，判決如主文。
中    華    民    國    94    年    5     月     5    日
                  刑事第十二庭  審判長法  官  張維君
                                      法  官  伍逸康
                                      法  官  劉惠娟
右正本證明與原本無異。
如不服本判決，應於判決送達後10日內，向本院提出上訴狀。
中　　華　　民　　國　　94　　年　　5 　　月　　5 　　日
                                      書記官  陳素徵
